【裁判字號】    97,易,1201
【裁判日期】    971009
【裁判案由】    業務侵占等
【裁判全文】
臺灣士林地方法院刑事判決              97年度易字第1201號
公  訴  人  臺灣士林地方法院檢察署檢察官
被      告  乙○○
上列被告因業務侵占等案件，經檢察官提起公訴（97年度偵字第
2747號），被告於本院準備程序中為有罪之陳述，本院合議庭裁
定由受命法官獨任依簡式審判程序審理，並判決如下：
    主  文
乙○○犯如附表編號1 至4 所示之罪，各處如附表編號1 至4 所
示之宣告刑。應執行有期徒刑貳年。緩刑伍年。
    犯罪事實及理由
一、本件犯罪事實、證據除均引用檢察官起訴書之記載（如附件
    ）外，並就犯罪事實之附表補充記載如下列附表，另就犯罪
    事實一第11行之「現金日報表」後補充記載「並持之向統一
    公司行使」；證據部分則補充被告乙○○於本院準備程序及
    審理中之自白。
二、核被告所為，論罪如附表編號1 至4 所示，被告登載業務上
    不實文書後持以行使，其業務上登載不實之低度行為，應為
    行使業務上登載不實文書之高度行為所吸收，不另論罪。又
    附表編號1 至4 所宣告各罪，犯意各別，均應分論併罰之。
    公訴人認所犯數業務登載不實罪間及數業務侵占罪間，係接
    續犯關係，然所謂接續犯，係於密切接近之時地實施偽造，
    侵害同一之法益，各行為之獨立性極為薄弱，依一般社會健
    全觀念，在時間差距上，難以強行分開，在刑法評價上，以
    視為數個舉動之接續施行，合為包括之一行為予以評價較為
    合理，始可評價為接續犯。本件被告數業務登載不實罪間及
    數業務侵占罪間，犯罪時間已有差距，各行為獨立性高，應
    予分別評價，實難謂為數個舉動之接續行為，公訴人此部分
    主張容有誤會，自不予採。爰審酌被告年輕力壯，不思進取
    ，惡性非輕，姑念犯後坦承罪刑，尚有悔意等一切情狀，分
    就所犯各罪量處如附表所示之宣告刑，並定其應執行之刑。
    末查被告未曾因故意犯罪而受有期徒刑以上刑之宣告，有臺
    灣高等法院被告前案紀錄表乙紙在卷可稽，其因一時失慮致
    罹刑典，於本院審理時已坦承犯行，表示悔意，經此次科刑
    教訓後，應知所警惕，而無再犯之虞，且被告原與告訴人達
    成和解，有和解書影本1 紙在卷可按（見本院卷第27頁），
    被告除97年5 月及6 月約定之2 期分期款項未按時還款，惟
    事後已補足外，已陸續履行至僅剩餘37萬7914元未償還告訴
    人，業據告訴代理人甲○○於本院審理時陳明在卷（見本院
    卷第102 頁、第103 頁），本院因認對其所宣告之刑，以暫
    不執行為適當，爰依刑法第74條第1 項第1 款之規定併宣告
    緩刑5 年，以啟自新。
三、另公訴人於97年9 月25日提出之97年8 月19日補充理由書及
    附表，主張被告另於96年10月1 日、同年月2 日、3 日、5
    日、9 日登載不實報表匯款金額且分別匯入告訴人帳戶內之
    金額有差乙節（見本院卷第106 頁、107 頁），惟該部分並
    非在起訴書犯罪事實之範圍內，且與本件係數罪關係，並無
    審判不可分之情形，本院依法自不得審究，應由檢察官另行
    偵辦；至公訴人將本件被告侵占金額更正為81萬6,312 元，
    然此係依據告訴人所提出包含前述96年10月間另行5 次起訴
    書所未載之犯行，結算後被告尚欠告訴人之餘額（見本院卷
    第25頁至第73頁告訴人97年7 月23日刑事陳報狀、和解書、
    附件二以下之被告業務登載不實彙整表、現金日報表、郵政
    劃撥儲金存款收據多紙）。而本件被告侵占金額應以被告附
    表4 次登載匯款金額與實際匯款差額計算之，尚與其他犯行
    無關，自不得併予計算，附此敘明。
據上論斷，應依刑事訴訟法第273 條之1 第1 項、第299 條第1
項前段、第310 條之2 、第454 條第2 項，刑法第215 條、第
336 條第2 項、第51條第5 款、第74條第1 項第1 款，刑法施行
法第1 條之1 第1 項、第2 項前段，判決如主文。
本案經檢察官莊富棋到庭執行職務
中    華    民    國    97    年    10    月    9     日
                  刑事第四庭法  官  吳維雅
以上正本證明與原本無異。
如不服本判決，應於收受送達後10日內向本院提出上訴書狀，其
未敘述上訴理由者，應於上訴期間屆滿後20日內向本院補提理由
書狀（均須按他造當事人之人數附繕本）。
                            書記官  劉育君
中    華    民    國    97    年    10    月    9     日
 附表
 ┌──┬────┬───┬───┬───┬────┬───────┐
 │    │        │      │      │差額（│所犯罪名│主文          │
 │編號│犯罪日期│現金日│實際匯│即侵占│        │              │
 │    │        │報表所│款金額│金額）│        │              │
 │    │        │登載之│ (B)  │ (C)  │        │              │
 │    │        │不實匯│      │      │        │              │
 │    │        │款金額│      │      │        │              │
 │    │        │ (A)  │      │      │        │              │
 ├──┼────┼───┼───┼───┼────┼───────┤
 │    │        │      │      │11萬  │刑法第  │乙○○犯業務登│
 │ 1  │ 96.8.22│40萬  │28萬  │7,133 │215 條業│載不實罪，處有│
 │    │        │2,133 │5,000 │元    │務登載不│期徒刑貳月；又│
 │    │        │元    │ 元   │      │實罪、第│犯業務侵占罪，│
 │    │        │      │      │      │336 條第│處有期徒刑陸月│
 │    │        │      │      │      │2 項業務│。            │
 │    │        │      │      │      │侵占罪  │              │
 ├──┼────┼───┼───┼───┼────┼───────┤
 │    │        │      │      │55萬  │刑法第  │乙○○犯業務登│
 │ 2  │ 96.9.12│77萬  │21萬  │8,700 │215 條業│載不實罪，處有│
 │    │        │7,000 │8,300 │ 元   │務登載不│期徒刑貳月；又│
 │    │        │元    │元    │      │實罪、第│犯業務侵占罪，│
 │    │        │      │      │      │336 條第│處有期徒刑陸月│
 │    │        │      │      │      │2 項業務│。            │
 │    │        │      │      │      │侵占罪  │              │
 ├──┼────┼───┼───┼───┼────┼───────┤
 │    │        │      │      │54萬元│刑法第  │乙○○犯業務登│
 │ 3  │ 96.9.20│  83萬│29萬  │      │215 條業│載不實罪，處有│
 │    │        │400 元│400 元│      │務登載不│期徒刑貳月；又│
 │    │        │      │      │      │實罪、第│犯業務侵占罪，│
 │    │        │      │      │      │336 條第│處有期徒刑陸月│
 │    │        │      │      │      │2 項業務│。            │
 │    │        │      │      │      │侵占罪  │              │
 ├──┼────┼───┼───┼───┼────┼───────┤
 │    │        │      │      │52萬  │刑法第  │乙○○犯業務登│
 │ 4  │ 96.9.26│ 190萬│137 萬│4,635 │215 條業│載不實罪，處有│
 │    │        │2,535 │7,900 │元    │務登載不│期徒刑貳月；又│
 │    │        │元    │元    │      │實罪、第│犯業務侵占罪，│
 │    │        │      │      │      │336 條第│處有期徒刑陸月│
 │    │        │      │      │      │2 項業務│。            │
 │    │        │      │      │      │侵占罪  │              │
 ├──┼────┴───┴───┴───┴────┴───────┤
 │侵占│1（C）+ 2（C）+ 3（C）+ 4（C）= 174萬468元                │
 │總額│                                                          │
 │    │                                                          │
 └──┴─────────────────────────────┘
附錄法條全文：
刑法第215條（業務上文書登載不實罪）
從事業務之人，明知為不實之事項，而登載於其業務上作成之文
書，足以生損害於公眾或他人者，處3 年以下有期徒刑、拘役或
5百元以下罰金。
刑法第216條（行使偽造變造或登載不實之文書罪）
行使第210 條至第215 條之文書者，依偽造、變造文書或登載不
實事項或使登載不實事項之規定處斷。
刑法第336條（公務公益侵占罪、業務侵占罪）
對於公務上或因公益所持有之物，犯前條第1 項之罪者，處1 年
以上7 年以下有期徒刑，得併科5 千元以下罰金。
對於業務上所持有之物，犯前條第1 項之罪者，處6 月以上5年
以下有期徒刑，得併科 3 千元以下罰金。
前二項之未遂犯罰之。


司法院資訊處製作；財團法人民間司法改革基金會備份。
